【裁判字號】    99,法,9
【裁判日期】    990316
【裁判案由】    選任臨時管理人
【裁判全文】
臺灣板橋地方法院民事裁定                 99年度法字第9號
聲  請  人  財政部臺灣省北區國稅局新莊稽徵所
法定代理人  蔡文杞
上列聲請人聲請為相對人哲菱科技股份有限公司選任臨時管理人
事件，本院裁定如下：
    主  文
選任甲○○（男、身分證統一編號：Ｚ000000000號，住台南縣
永康市○○○街199巷25號）為哲菱科技股份有限公司（設台北
縣新莊市○○路651-5號6樓，公司統一編號：00000000號）之臨
時管理人。
聲請程序費用新台幣壹仟元由聲請人負擔。
    理  由
一、按股份有限公司董事會不為或不能行使職權，致公司有受損
    害之虞時，法院因利害關係人或檢察官之聲請，得選任一人
    以上之臨時管理人，代行董事長及董事會之職權。但不得為
    不利於公司之行為，公司法第208條之1第1 項定有明文。又
    公司法第208條之1所定選任臨時管理人事件，由利害關係人
    或檢察官向法院聲請，非訟事件法第183條第1項亦有規定。
二、聲請意旨略以：相對人哲菱科技股份有限公司經主管機關限
    期未完成改選而所有董事均已當然解任，該公司尚積欠稅款
    ，為利合法送達欠稅繳款書及保障該公司之行政救濟權益，
    爰以利害關係人之名義，聲請選任相對人公司前任董事甲○
    ○為臨時管理人等語。
三、經查，聲請人主張之上開事實，業據提出相對人公司變更登
    記表、章程、股東會議事錄、營利事業所得稅稅額繳款書、
    罰鍰繳款書等件影本為證，可知相對人公司之所有董事均已
    依法當然解任，而無董事代表公司執行職務甚明。次查，相
    對人公司原登記董事長林茂生，現已遷出國外，有其個人基
    本資料查詢清單可憑，另一前任董事高秉強則非本國籍而為
    境外人士，均不適於擔任臨時管理人。本院審酌甲○○係93
    年經相對人公司股東會補選擔任董事，其票數高於另一補選
    董事林錦慧，且於93年度受領相對人公司薪資所得新台幣
    1,111,541元，足見顯有相當參與相對人公司之經營，又係
    博士畢業，則依其學、經歷對於相對人公司營業及欠稅情形
    當較他人熟悉，是以本院審酌上情，認以選任甲○○為相對
    人公司之臨時管理人最為適當，爰依聲請人之聲請裁定選任
    甲○○為相對人公司之臨時管理人。
四、依非訟事件法第183條、第21條第1項前段、第24條第1項，
    裁定如主文。
中    華    民    國    99    年    3     月    16    日
                  民事第三庭    法  官  朱耀平
以上正本係照原本作成
如對本裁定抗告須於裁定送達後10日內向本院提出抗告狀，並應
繳納抗告費新台幣1,000元整。
中    華    民    國    99    年    3     月    16    日
                                書記官  陳淑芳

司法院資訊處製作；財團法人民間司法改革基金會備份。
